臺灣彰化地方法院刑事判決
111年度交易字第23號
公  訴  人  臺灣彰化地方檢察署檢察官
被      告  陳憲樟


上列被告因公共危險案件，經檢察官提起公訴（110年度偵字第
15065號），被告於準備程序進行中為有罪之陳述，經告知簡式
審判程序之旨，並聽取當事人之意見後，本院改行簡式審判程序
，判決如下:
    主          文
陳憲樟駕駛動力交通工具，吐氣所含酒精濃度達每公升零點二五
毫克以上，累犯，處有期徒刑捌月。
    犯罪事實及理由
一、本案之犯罪事實及證據，除證據部分補充「財團法人工業技
    術研究院呼氣酒精測試器檢定合格證書及被告陳憲樟於本院
    準備程序及審理時之自白」外，其餘均引用附件檢察官起訴
    書之記載。
二、論罪科刑部分：
(一)被告陳憲樟前因不能安全駕駛案件，經本院判處有期徒刑6
    月確定，於民國110年1月8日易科罰金執行完畢，有臺灣高
    等法院被告前案紀錄表1份在卷可稽，其於受有期徒刑執行
    完畢後，5年以內故意再犯本件有期徒刑以上之罪，為累犯
    ，且本案與前案間之罪質、侵害法益完全相同，依司法院釋
    字第775號解釋意旨，依刑法第47條第1項規定，就其所犯之
    罪加重其刑。
(二)爰以行為人之責任為基礎，審酌被告前已有酒醉駕車致人於
    死之前科紀錄，於短時間內再犯本案（第4次酒後駕車），
    顯未能從前案中記取教訓；且不得酒後駕駛動力交通工具，
    業經政府三申五令宣導，為時甚久，被告對此應知之甚詳，
    詎不知警惕，仍酒後無照騎乘普通重型機車於道路；且被告
    為警查獲時之吐氣酒精測定濃度高達每公升1.32毫克，對一
    般往來之人車均生高度危險性，實屬可議；然考量被告犯後
    坦承犯行，態度尚可；兼衡其動機、手段、品行、高職畢業
    之智識程度及家庭經濟狀況為勉持等一切情狀，量處如主文
    所示之刑，以示懲儆。
三、據上論斷，應依刑事訴訟法第273條之1第1項、第299條第1
    項前段、第310條之2、第454條第2項，判決如主文。
本案經檢察官吳曉婷提起公訴，檢察官何金陞到庭執行職務。
中　　華　　民　　國　　111 　年　　2 　　月　　22　　日
                  刑事第八庭    法  官  林于捷
以上正本證明與原本無異。
如不服本判決應於收受判決後20日內向本院提出上訴書狀，並應
敘述具體理由。其未敘述上訴理由者，應於上訴期間屆滿後20日
內向本院補提理由書( 均須按他造當事人之人數附繕本) 「切勿
逕送上級法院」。
中　　華　　民　　國　　111 　年　　2 　　月　　22　　日
                                書記官  林佩萱
附錄本案論罪科刑法條：
中華民國刑法第185條之3
駕駛動力交通工具而有下列情形之一者，處2年以下有期徒刑，
得併科20萬元以下罰金：
一、吐氣所含酒精濃度達每公升零點二五毫克或血液中酒精濃度
    達百分之零點零五以上。
二、有前款以外之其他情事足認服用酒類或其他相類之物，致不
    能安全駕駛。
三、服用毒品、麻醉藥品或其他相類之物，致不能安全駕駛。
因而致人於死者，處3年以上10年以下有期徒刑；致重傷者，處1
年以上7年以下有期徒刑。
曾犯本條或陸海空軍刑法第54條之罪，經有罪判決確定或經緩起
訴處分確定，於五年內再犯第1項之罪因而致人於死者，處無期
徒刑或5年以上有期徒刑；致重傷者，處3年以上10年以下有期徒
刑。

附件:
臺灣彰化地方檢察署檢察官起訴書
                                    110年度偵字第15065號
　　被　　　告　陳憲樟　男　46歲（民國00年0月0日生）
　　　　　　　　　　　　住彰化縣○○鎮○○○街000巷00號
　　　　　　　　　　　　國民身分證統一編號：Z000000000號
上列被告因公共危險案件，業經偵查終結，認應提起公訴，茲將
犯罪事實及證據並所犯法條分敘如下：
　　　　犯罪事實
一、陳憲樟前因公共危險案件，經法院判處有期徒刑有期徒刑6
    月確定，於民國110年1月8日易科罰金執行完畢。詎其仍不
    知悔改，復於110年11月30日14時許，在彰化縣二林鎮中央
    南街附近某友人住處，飲用酒類後，已達不能安全駕駛動力
    交通工具之程度，竟基於酒後不能安全駕駛動力交通工具之
    犯意，於同日15時許，騎乘車牌號碼000-0000號普通重型機
    車上路。嗣於同日15時許，行經二林鎮中央南街29巷49號前
    ，因行車不穩，為警攔檢後，發現其身上散發酒味，經對其
    施以吐氣所含酒精濃度測試，結果達每公升1.32毫克，因而
    獲悉上情。
二、案經彰化縣警察局芳苑分局報告偵辦。
        證據並所犯法條
一、證據清單及待證事實：
編號 證據名稱 待證事實 1 被告陳憲樟於警詢時及偵訊中之自白 證明被告酒後騎車之事實。 2 彰化縣警察局酒精測定紀錄表1紙 證明被告為警測得吐氣所含酒精濃度達每公升1.32毫克之事實。 3 彰化縣○○○○○○○道路○○○○○○○○○○○○○號查詢機車駕駛人及車輛詳細資料報表等資料 佐證被告酒後騎車之事實。 
二、核被告所為，係犯刑法第185條之3第1項第1款之公共危險罪
    嫌。又被告曾受犯罪事實欄所載有期徒刑之執行完畢，有刑
    案資料查註紀錄表1份可參，其於5年內故意再犯本件有期徒
    刑以上之罪，為累犯，請酌情加重其刑。
三、依刑事訴訟法第251條第1項提起公訴。
  　此　致
臺灣彰化地方法院
中　　華　　民　　國　 110　　年　　12　　月　　8 　　日
　　　　　　　　　　　　　　　檢　察　官  吳曉婷
本件正本證明與原本無異
中　　華　　民　　國　 110　　年　　12　　月　　12　　日
                              書  記  官  張文賓
所犯法條:
中華民國刑法第185條之3
駕駛動力交通工具而有下列情形之一者，處 2 年以下有期徒刑
，得併科 20 萬元以下罰金：
一、吐氣所含酒精濃度達每公升零點二五毫克或血液中酒精濃度
    達百分之零點零五以上。
二、有前款以外之其他情事足認服用酒類或其他相類之物，致不
    能安全駕駛。
三、服用毒品、麻醉藥品或其他相類之物，致不能安全駕駛。
因而致人於死者，處 3 年以上 10 年以下有期徒刑；致重傷者
，處 1 年以上 7 年以下有期徒刑。
曾犯本條或陸海空軍刑法第 54 條之罪，經有罪判決確定或經緩
起訴處分確定，於五年內再犯第 1 項之罪因而致人於死者，處
無期徒刑或 5 年以上有期徒刑；致重傷者，處 3 年以上 10 年
以下有期徒刑。